---
title: "C50_HEX100"
author: "Daniel Rodriguez"
date: "4/12/2020"
output: html_document
---

```{r}
rm(list=ls()) 
setwd("~")
options(warn=-1)
options(repr.plot.width=10, repr.plot.height=15)
```

Cargamos la paquetería necesaria

```{r}

suppressWarnings(suppressMessages(library(ggplot2)))
suppressWarnings(suppressMessages(library(tidyverse)))
suppressWarnings(suppressMessages(library(dplyr)))
suppressWarnings(suppressMessages(library(lattice)))
suppressWarnings(suppressMessages(library(C50)))
suppressWarnings(suppressMessages(library(caret)))
suppressWarnings(suppressMessages(library(gmodels)))
suppressWarnings(suppressMessages(library(irr)))
suppressWarnings(suppressMessages(library(psych)))
suppressWarnings(suppressMessages(library(kknn)))
suppressWarnings(suppressMessages(library(randomForest)))
suppressWarnings(suppressMessages(library(e1071)))
suppressWarnings(suppressMessages(library(caTools)))
suppressWarnings(suppressMessages(library(mlbench)))
suppressWarnings(suppressMessages(library(ranger)))
suppressWarnings(suppressMessages(library(ROCR)))
suppressWarnings(suppressMessages(library(pROC)))
suppressWarnings(suppressMessages(library(kknn)))
suppressWarnings(suppressMessages(library(ada)))
suppressWarnings(suppressMessages(library(rpart)))
suppressWarnings(suppressMessages(library(MASS)))
suppressWarnings(suppressMessages(library(class)))
```

Cargamos el conjunto de datos de la malla hexagonal con radio de 100 metros

```{r}
setwd("/Users/daniel.rodriguez/Documents/ACC/ACC_PROOF/ACC1/final_datasets")
train100 <- read.csv("trainall_fin.csv", sep = ",")
```

Quitamos las columnas que no nos interesan y convertimos la variable objetivo en Factor

```{r}
train100$SINIESTRO <- factor(train100$SINIESTRO, levels = c(0,1),
                             labels = c("NO", "SI"))
```

Primero corremos el algoritmo para ver el árbol de decisión

```{r}
set.seed(123)

tree_100_C50 <- C5.0(SINIESTRO~.,data = train100, trials = 30)
tree_100_C50
summary(tree_100_C50)
```

Vemos la importancia de las variales predictoras y las graficamos

```{r}
importancia_usage <- C5imp(tree_100_C50, metric = "usage")
importancia_usage <- importancia_usage %>%
  rownames_to_column(var = "predictor")
importancia_usage
```

Graficamos por division 

```{r}

importancia_splits <- C5imp(tree_100_C50, metric = "splits")
importancia_splits <- importancia_splits %>%
  rownames_to_column(var = "predictor")
importancia_splits
```

Corremos el modelo para la generación de las reglas de clasificación

```{r}

set.seed(123)


ctrl = C5.0Control(bands = 10)
rules_100_C50 <- C5.0(SINIESTRO~.,data = train100, trials = 30,  rules = TRUE, control = ctrl)
rules_100_C50
summary(rules_100_C50)
```

Vemos la importancia de las variales predictoras y las graficamos

```{r}
importancia_usage <- C5imp(rules_100_C50, metric = "usage")
importancia_usage <- importancia_usage %>%
  rownames_to_column(var = "predictor")
importancia_usage
```

Graficamos por division 

```{r}

importancia_splits <- C5imp(rules_100_C50, metric = "splits")
importancia_splits <- importancia_splits %>%
  rownames_to_column(var = "predictor")
importancia_splits
```